臺灣高等法院刑事裁定　　　　　　　　　　　　　　　九十三年度抗字第六二五號
　　抗　告　人　甲○○
　　即受刑　人
右列抗告人因聲明異議案件，不服臺灣基隆地方法院中華民國九十三年九月二十七日
裁定（九十三年度聲字第五三二號，臺灣高等法院檢察署檢察官九十三年度執丙字第
二一０號執行之指揮），提起抗告，本院裁定如左：
    主  文
抗告駁回。
    理  由
一、本件抗告人即受刑人甲○○異議意旨略以：「異議人即受刑人甲○○於民國（下
    同）九十三年六月四日因殺人等案件，為臺灣高等法院檢察署檢察官以九十三年
    度執丙字第二一０號執行指揮書發監執行有期徒刑七年十月，在該件執行指揮書
    內，僅記載羈押折抵刑期之日數為三百十六日（羈押期間自九十二年六月十二日
    至九十三年四月二十二日）。惟查，異議人自案發後潛逃中國大陸，遭台灣基隆
    地方法院檢察署通緝，大陸公安單位於九十二年三月十四日，以非法入境及通緝
    犯等因素，逮捕異議人到案，暫押大陸廣東珠海看守所，嗣於同年六月十三日，
    將異議人押解至澳門交付內政部警政署刑事警察局人員，之後，異議人被移送至
    台灣基隆地方法院檢察署，檢察官偵訊後聲請法院羈押異議人獲准。異議人遭大
    陸公安逮捕至為法院裁定羈押，具有連續性，故計算異議人羈押折抵刑期之日數
    自應溯及大陸公安單位逮捕異議人時起算，方屬妥適，為此，聲明異議，請更為
    適法之裁定」云云。
二、另抗告意旨略以：「指揮書原係臺灣高等法院檢察署檢察官簽妥，自該負責裁定
    ，交由臺灣基隆地方法院容有未洽。受刑人於九十二年三月十四日遭大陸公安單
    位以非法入境及通緝等因素逮捕暫押廣東珠海看守所，至同年六月十三日押至澳
    門交付刑事警察局人員，此段期間有連續性，刑事訴訟法第一百零一條不適用於
    本件異議裁定，台灣地區與大陸地區人民關係條例第七十五條但書，並無在大陸
    地區為公安單位羈押得折抵刑期之明文規定，為立法未完備所生之爭議，尚難據
    為本件裁定之基礎」等語。
三、經查：
(一)、「受刑人或其法定代理人或配偶以檢察官執行之指揮為不當者，得向諭知該裁判
    之法院聲明異議」，「法院應就疑義或異議之聲明裁定之」，刑事訴訟法第四百
    八十四條、第四百八十六條分別定有明文，本件受刑人於九十三年四月二十三日
    因撤回對於臺灣基隆地方法院九十三年度矚重訴字第二號判決之上訴，該案判決
    因而確定，有臺灣高等法院檢察署檢察官九十三年度執丙字第二一０號執行指揮
　　書與刑案資料查註紀錄表在卷可查，依據刑事訴訟法第四百八十四條規定，自應
　  由臺灣基隆地方法院對受刑人之聲明異議裁定，是抗告意旨所稱應由臺灣高等法
    院檢察署裁定等詞，與法不合。
(二)、按「裁判確定前羈押之日數，以一日抵有期徒刑或拘役一日」，刑法第四十六條
    前段固有明文，惟可折抵之羈押日數，應以依刑事訴訟法第一百零一條所為之羈
    押為限，是以，雖台灣地區與大陸地區人民關係條例第七十五條但書，對於在大
    陸地區或在大陸船艦、航空器內犯罪，且在大陸地區曾受處罰者，定有得免其刑
    之全部或一部之執行之規定，惟並無在大陸地區為公安單位羈押得折抵刑期之明
    文規定，是受刑人自緝獲後至交付我方執法人員前之期間，自不得折抵刑期。
(三)、次按「裁判確定前羈押之日數，以一日抵有期徒刑一日，刑法第四十六條前段固
    有明文，惟可以折抵之羈押，必以本案之羈押，即刑事訴訟法第一百零一條經訊
    問後，認為有第七十六條所定之情形者，於必要時所為之羈押方足相當。苟在他
    案羈押或執行刑期或矯正處分中，為本案之審理而向他案執行機關借提，既屬他
    案之羈押或執行刑期或矯正處分，並非本案之羈押，借提期間羈押之日數，無折
    抵本案徒刑之可言（六十七年台抗字第三０三號判例）」，「刑法第四十六條所
    謂裁判確定前羈押之日數，係指因本案所受羈押之日數而言，若因他案而受羈押
　　，即不得移抵本案之刑罰（二十九年聲字第三十號判例）」，「本件原裁定以刑
  　法第四十六條裁判確定羈押之日數抵折刑期之規定，係專指本案而受羈押者而言
    ，若因他案而受羈押或因他案判決確定而受執行，均不得移抵本案之刑期（七十
    六年度台抗字第五五七號判例）」，「本院按裁判確定前羈押之日數，以一日抵
    有期徒刑一日，固為刑法第四十六條前段所明定，惟煙毒犯在煙毒勒戒所之勒戒
　　，為保安處分之一種，與羈押之性質有別，其勒戒日數，不得視為羈押日數折抵
  　刑期（七十三年度台非字第一七七號判例）」，是裁判確定前羈押之日數，以一
    日抵有期徒刑一日，應以本案羈押為計算標準，本件受刑人已經陳明其於九十二
    年三月十四日遭大陸公安單位逮捕羈押，理由為「以非法入境及通緝等因素」，
    是受刑人顯然係因本案以外之違反大陸地區入境規定被逮捕與羈押，而與本案無
    涉，依據前開判例意旨所示，其於大陸地區受他案與他因羈押之期間，即不得折
    抵本件之刑期，則檢察官之指揮執行，於法並無不合。
(四)、原審裁定認受刑人之異議無理由，依刑事訴訟法第四百八十六條，裁定異議駁回
　　，經核原裁定認事用法並無不合，抗告人即受刑人抗告意旨仍執前詞，指摘原裁
  　定不當，為無理由，應予駁回。
三、據上論結，應依刑事訴訟法第四百十二條，裁定如主文。
中　　　華　　　民　　　國　　九十三　　年　　 十一 　　月　　　三　　　日
                              臺灣高等法院刑事第七庭
                                  審判長法  官  吳  啟  民
                                        法  官  林  瑞  斌
                                        法  官  施  俊  堯
右正本證明與原本無異。
如不服本裁定，應於收受送達後五日內向本院提出抗告狀。
                                        書記官  陳  彥  蕖
中　　　華　　　民　　　國　　九十三　　年　　 十一 　　月　　　三　　　日
